【裁判字號】    99,簡上,535
【裁判日期】    990830
【裁判案由】    侮辱罪
【裁判全文】
臺灣桃園地方法院刑事判決             99年度簡上字第535號
上  訴  人
即  被  告  甲○○
上列上訴人即被告因侮辱罪案件，不服中華民國99年5 月7 日本
院98年度桃簡字第2494號第一審刑事簡易判決（聲請簡易判決處
刑案號：98年度偵續字第133 號），提起上訴，本院管轄之第二
審合議庭判決如下：
    主  文
上訴駁回。
甲○○緩刑貳年。
    事實及理由
一、本案經本院審理結果，認第一審以被告甲○○犯刑法第309
    條第1 項之公然侮辱罪，共2 罪，適用刑法第309 條第1 項
    、第41條第1 項前段、第51條第6 款，逕以簡易判決分別判
    處拘役40日、20日，並定應執行拘役55日，及諭知如易科罰
    金，以新臺幣1000元折算1 日，核其認事用法並無不合，量
    刑亦稱妥適，應予維持，並引用第一審簡易判決記載之事實
    、證據及理由（如附件）。
二、本件犯罪事實，業據被告甲○○於本院審理時坦承不諱（見
    本院卷第24、34頁反面），並據告訴人乙○○指訴在卷，且
    經證人林秋明於偵查、原審調查時證述明確（見98偵續133
    號卷第31、32頁，原審卷第159 頁反面、160 頁），復有大
    字報照片6 張、大字報原本1 張在卷可稽。又原審將被告當
    庭書寫之文字、平日書寫記事本與大字報送至法務部調查局
    進行筆跡鑑定，鑑定結果研判大字報上紅筆書寫之「寶石街
    13號劉家玲是社區小人，請大家認清真面目」可能出於同一
    人手筆，有該局99年4 月2 日調科貳字第09900138840 號鑑
    定書可稽（見原審卷第166 至171 頁），足認被告上開自白
    ，核與事實相符，堪以採信。本件事證明確，被告犯行洵堪
    認定。
三、被告提起本件上訴意旨原係否認犯行，惟於本院準備期日、
    審判期日均坦承原審判決之事實，並希望與被害人和解，請
    求從輕量刑等語。惟法官於有罪判決如何量處罪刑，為實體
    法賦予審理法官裁量之刑罰權事項，法官行使此項裁量權，
    自得依據個案情節，參酌刑法第57條所定各款犯罪情狀之規
    定，於法定刑度內量處被告罪刑；除有逾越該罪法定刑或法
    定要件，或未能符合法規範體系及目的，或未遵守一般經驗
    及論理法則，或顯然逾越裁量，或濫用裁量等違法情事之外
    ，並不得任意指摘其量刑違法（最高法院80年台非字第473
    號、75年台上字第7033號、72年台上字第6696號、72年台上
    字第3647號判例參照）。準此，法官量刑，如非有上揭明顯
    違法之情事，自不得擅加指摘其違法或不當。經查，原審審
    酌被告僅因與告訴人間有諸多糾紛，於公眾得出入之場所，
    以足以貶損人格之抽象文字及言語辱罵告訴人，已減損告訴
    人於社會上保持之人格評價及社會地位，對告訴人之名譽已
    造成傷害，且考量被告犯罪之動機、目的、手段、所生損害
    、素行及犯後態度等一切情狀，各量處拘役40日、20日，定
    應執行拘役55日，並諭知易科罰金之折算標準，經核並無不
    合。執此，原審認事用法並無不當，量刑亦屬妥適，是上訴
    人提起本件上訴，為無理由，應予駁回。
四、末查，被告前未曾因故意犯罪受有期徒刑以上刑之宣告，此
    有臺灣高等法院被告前案紀錄表1 份附卷可稽，其因一時失
    慮，致罹刑章，於本院審理中悔意甚殷，且已當庭提出道歉
    書並賠償被害人乙○○之損害（見本院99年8 月11日審判筆
    錄及卷附之收據），堪認被告經此次偵審程序及刑之宣告後
    ，當能知所警惕，信無再犯之虞，本院因認前開宣告之刑，
    以暫不執行為適當，爰依刑法第74條第1 項第1 款之規定，
    併予宣告緩刑2 年，以啟自新。
據上論斷，應依刑事訴訟法第455 條之1 第1 項、第3 項、第36
8 條、第373 條，刑法第74條第1 項第1 款，判決如主文。
本案經檢察官施昱廷到庭執行職務。
中    華    民    國    99    年    8     月    30    日
                  刑事第一庭  審判長法  官  曾家貽
                                    法  官  俞力華
                                    法  官  張瓊華
以上正本證明與原本無異。
不得上訴。
                                    書記官  李宜娟
中    華    民    國    99    年    8     月    31    日

司法院資訊處製作；財團法人民間司法改革基金會備份。
